【裁判字號】    94,訴,2861
【裁判日期】    950512
【裁判案由】    毒品危害防制條例
【裁判全文】
臺灣板橋地方法院刑事判決              94年度訴字第2861號
公  訴  人  臺灣板橋地方法院檢察署檢察官
被      告  吳恆玫
                    （另案於臺灣桃園女子監獄執行）
上列被告因違反毒品危害防制條例案件，經檢察官提起公訴（九
十四年度毒偵字第六一三０號），被告於準備程序中對被訴之事
實為有罪陳述，本院合議庭裁定由受命法官獨任行簡式審判程序
，並判決如下：
    主  文
吳恆玫連續施用第一級毒品，累犯，處有期徒刑拾月。
    事  實
一、吳恆玫前於民國八十九年間因施用毒品案件，經本院以八十
    九年度毒聲字第五七三四號裁定觀察、勒戒，經觀察、勒戒
    後，認無繼續施用毒品之傾向，於八十九年十一月二十日執
    行完畢釋放，並經臺灣板橋地方法院檢察署檢察官於八十九
    年十一月二十二日，以八十九年度毒偵緝字第一二五六號不
    起訴處分確定；又於九十一年間因施用毒品案件，經本院以
    九十一年度毒聲字第八三○號裁定觀察、勒戒，經觀察、勒
    戒後，認有繼續施用毒品之傾向，復經本院以九十一年度毒
    聲字第二○三八號裁定令入戒治處所施以強制戒治，嗣成效
    經評定為合格，無繼續戒治之必要，經本院以九十一年度毒
    聲字第三九六八號裁定停止戒治，所餘戒治期間付保護管束
    ，於九十二年一月十三日停止戒治出所，至九十二年六月三
    十日保護管束期滿，視為強制戒治執行完畢；刑案部分經本
    院於九十一年八月十六日以九十一年度板簡字第一一八○號
    判處有期徒刑六月，如易科罰金以銀元三百元折算一日，於
    九十二年七月一日易科罰金執行完畢（於本案構成累犯）。
    復於九十三年間因施用第一級毒品海洛因、第二級毒品安非
    他命案件，經臺灣桃園地方法院於九十四年五月十八日以九
    十四年度訴字第二三號判處有期徒刑七月、三月，應執行有
    期徒刑九月在案（現在監執行中）。
二、詎吳恆玫不知悔改，其明知海洛因係毒品危害防制條例所規
    定之第一級毒品，不得非法持有、施用，竟於上開觀察勒戒
    、強制戒治執行完畢釋放後五年內，基於施用第一級毒品海
    洛因之概括犯意，自九十四年九月中旬某日起至九十四年十
    月十三日晚間十一時十分許為警採尿前二十六小時內某時止
    ，在其位於臺北縣汐止市○○○街七巷二三號住處、友人「
    小范」位於臺北縣永和市○○路之住處等地，以將毒品海洛
    因摻入香菸內加以點燃香菸後吸用或以將毒品海洛因放入針
    筒注射至身體等方式，連續非法施用毒品海洛因多次，平均
    一星期約施用一次。嗣於九十四年十月十三日晚間八時許，
    在友人沈智偉位於臺北縣板橋市○○路○段一六九巷二二號
    三樓住處，與沈智偉（另案審理）同為警查獲，並在沈智偉
    身上扣得非供吳恆玫施用之海洛因二十三包（合計毛重十二
    點四三公克、淨重七點五三公克）、安非他命一包（毛重零
    點六公克、淨重零點三公克）、磅秤一臺、注射針筒（內含
    海洛因殘渣）一支、藥鏟二支等物，再經警採集吳恆玫之尿
    液送驗，結果呈毒品海洛因代謝物嗎啡陽性反應，始悉上情
    。
三、案經臺北市政府警察局萬華分局移送臺灣板橋地方法院檢察
    署檢察官偵查起訴。
    理  由
一、訊據被告吳恆玫對於上揭時地，同時施用第一級毒品海洛因
    之犯罪事實，於警詢、本院審理中坦承不諱，又被告經警查
    獲所採集尿液經送鑑定，亦呈海洛因代謝物嗎啡陽性反應，
    有臺灣檢驗科技股份有限公司九十四年十月二十七日（檢體
    編號００七八七九號）濫用藥物尿液檢驗報告、尿液鑑定人
    結文、尿液檢體委驗單各一紙在卷可稽。再被告前於八十九
    年間因施用毒品案件，經本院以八十九年度毒聲字第五七三
    四號裁定觀察、勒戒，認無繼續施用毒品之傾向，於八十九
    年十一月二十日執行完畢釋放，又於九十一年間因施用毒品
    案件，經本院以九十一年度毒聲字第八三○號裁定觀察、勒
    戒，認有繼續施用毒品之傾向，經本院以九十一年度毒聲字
    第二○三八號裁定令入戒治處所施以強制戒治，嗣經本院以
    九十一年度毒聲字第三九六八號裁定停止戒治，所餘戒治期
    間付保護管束，於九十二年一月十三日停止戒治出所，至九
    十二年六月三十日保護管束期滿，視為強制戒治執行完畢，
    有臺灣高等法院被告前案紀錄表附卷可憑，足徵被告係觀察
    勒戒、強制戒治執行完畢釋放後五年內再犯施用第一級毒品
    之罪，本案事證明確，被告犯行洵堪認定，應依法論科。
二、按海洛因係毒品危害防制條例第二條第二項第一款所明定之
    第一級毒品，不得非法持有、施用。核被告所為，係犯毒品
    危害防制條例第十條第一項之施用第一級毒品海洛因罪。其
    施用第一級毒品海洛因前持有海洛因，應為施用海洛因之高
    度行為所吸收，不另論罪。又被告先後多次施用第一級毒品
    犯行，時間緊接，方法相同，觸犯構成要件相同之罪名，顯
    係基於概括犯意為之，為連續犯，應依刑法第五十六條之規
    定，以一罪論，並加重其刑。另被告有事實欄一所載之犯罪
    執行完畢紀錄，有前開臺灣高等法院被告前案紀錄表可按，
    其於有期徒刑之執行完畢後五年內，再犯本件有期徒刑以上
    之罪，為累犯，應依刑法第四十七條之規定加重其刑，並遞
    加重之。爰審酌被告素行不佳，其犯罪之動機、目的、手段
    ，施用毒品戕害被告身心健康，本件施用毒品之時間，及前
    經觀察、勒戒、強制戒治及犯罪執行完畢後猶再施用毒品，
    及其犯後坦承犯行之態度與家庭狀況等一切情狀，量處如主
    文所示之刑，以資儆懲。
三、扣案之海洛因二十三包（合計毛重十二點四三公克、淨重七
    點五三公克）、安非他命一包（毛重零點六公克、淨重零點
    三公克）、磅秤一臺、注射針筒（內含海洛因殘渣）一支、
    藥鏟二支等物，並非被告所有且供其施用之物，業據被告於
    警詢、審理中供明在卷，且同案被查獲之被告沈智偉於警詢
    、偵查中亦供稱上開毒品等物件係伊前女友劉旭壽所有之物
    等語，因無其他證據證明上開毒品、磅秤等物件係供被告所
    施用，是上開毒品、磅秤等物件，不於本案宣告沒收銷燬或
    為沒收之諭知，附此敘明。
四、末按連續犯之所謂出於概括犯意，必須其多次犯罪行為自始
    均在一個預定犯罪計劃以內，出於主觀上始終同一犯意之進
    行，若中途另有新犯意發生，縱所犯為同一罪名，究非連續
    其初發的意思，即不能成立連續犯（最高法院七十年度台上
    字第六二九六號判例意旨參照）。查被告於審理中供稱：其
    於九十五年三月二十三日再次被警查獲前一、二日仍有施用
    毒品海洛因、安非他命等語，並有臺灣檢驗科技股份有限公
    司九十五年四月十九日（檢體編號Ａ五０三０二二號）濫用
    藥物尿液檢驗報告、檢體代碼表清冊各一紙在卷可稽；惟被
    告於審理中供承：伊於九十五年一、二月間都沒有再施用毒
    品了，直到九十五年三月二十三日被查獲前一、二天才又施
    用，是因為剛好去找朋友，朋友將海洛因、安非他命混合施
    用，伊想說是新的用法，所以臨時起意，在朋友慫恿下嘗試
    施用毒品；伊因小孩還小，父母親相繼過世，丈夫又在監執
    行，伊於九十四年為警查獲後真的有心要戒掉毒癮，後來確
    實戒掉一、二個月等語，復參酌被告本案起訴其最後一次施
    用海洛因之時間為九十四年十月十三日晚間十一時十分許為
    警採尿前二十六小時內某時，距離被告上開供述其於九十五
    年三月二十三日被警查獲前一、二日有施用毒品海洛因、安
    非他命之時間，已逾五個月，足認被告於九十五年三月二十
    三日係臨時起意而施用海洛因、安非他命，難認係基於概括
    犯意而為；此外，復查無其他積極證據足認被告此部分施用
    毒品犯行，與本案前開論罪科刑部分有連續犯之裁判上一罪
    關係，是被告另於九十五年三月二十三日施用海洛因、安非
    他命之犯行，為起訴效力所不及，本院不予審究，併此敘明
    。
據上論斷，應依刑事訴訟法第二百七十三條之一第一項、第二百
九十九條第一項前段，毒品危害防制條例第十條第一項，刑法第
十一條前段、第五十六條、第四十七條，判決如主文。
本案經檢察官黃怡華到庭執行職務。
中    華    民    國  九十五  年    五    月    十二  日
                  刑事第十八庭  法  官  楊志雄
以上正本證明與原本無異。
如不服本判決應於送達後十日內向本院提出上訴狀。
                                書記官  胡勤義
中    華    民    國  九十五  年    五    月    十二  日
附錄本案論罪科刑法條全文：
毒品危害防制條例第十條
施用第一級毒品者，處六月以上五年以下有期徒刑。
施用第二級毒品者，處三年以下有期徒刑。


司法院資訊處製作；財團法人民間司法改革基金會備份。
